---
title: "ISS1337"
author: "Vilde"
format: html
---

```{r}
#| eval: false
install.packages("tinytex")
library(tinytex)
library(dplyr)
library(tidyverse)
library(readr)
library(readxl)
library(shiny)
library(aws.alexa)
library(gtrendsR)
```


Code for importing, rendering and creating dataframes from Brønnøysundregisteret.
```{r}

df <- enheter_alle

df <- df %>% 
  rename(nkode2 = `Næringskode 2`)

df <- df %>% 
  rename(nkode1 = `Næringskode 1`)

offentlige_sektorkoder <- c("3900", "1520", "1510", "1120", "3100", "6100", "1110", "6500")

offentlige_enheter <- df %>%
  select(-c(Organisasjonsform.beskrivelse, `Næringskode 3`, `Næringskode 3.beskrivelse`, Hjelpeenhetskode, Hjelpeenhetskode.beskrivelse, `Antall ansatte`, Hjemmeside, Postadresse.adresse, Postadresse.kommune, Postadresse.kommunenummer, Postadresse.land, Postadresse.landkode, Postadresse.postnummer, Postadresse.poststed, Forretningsadresse.adresse, Forretningsadresse.poststed, Forretningsadresse.kommunenummer, Forretningsadresse.land, Forretningsadresse.landkode, `Siste innsendte årsregnskap`, `Registrert i MVA-registeret`, `Registrert i Foretaksregisteret`, `Registrert i Stiftelsesregisteret`, `Registrert i Frivillighetsregisteret`, Stiftelsesdato, FrivilligRegistrertIMvaregisteret, Konkurs, `Under avvikling`, `Under tvangsavvikling eller tvangsoppløsning`, Målform, `Overordnet enhet i offentlig sektor`, `Registreringsdato i Enhetsregisteret`, Forretningsadresse.postnummer)) %>%
  filter(df$`Institusjonell sektorkode` %in% c("3900", "1520", "1510", "1120", "3100", "6100", "1110", "6500"))

offentlige_enheter <- offentlige_enheter %>%
  rename(nkode1_beskrivelse = `Næringskode 1.beskrivelse`) %>%
  rename(nkode2_beskrivelse = `Næringskode 2.beskrivelse`) %>%
  rename(Kommune = Forretningsadresse.kommune)

nettside <- df %>%
  select(c(Organisasjonsnummer, Hjemmeside, `Institusjonell sektorkode`)) %>%
  filter(df$`Institusjonell sektorkode` %in% offentlige_sektorkoder) %>%
  select(-`Institusjonell sektorkode`)



```
  
    ----Datasettets kvalitet og begrensninger----
    
    Etter div. testing ser datasettet ut til å fungere bra og inneholde alle offentlige selskaper som er søkt opp tilfeldig. Men det finnes begrensninger på tjenester som drives av flere bedrifter når vi ønsker å finne nettsted. Et eksempel er vestfold kollektivtrafikk som benytter app     og nettside VKT. VKT eksisterer ikke i Brønnøysundregisteret, og ble opphørt for noen år siden, men hos selskapene BRAKAR og FARTE som drifter VKT finner vi at BRAKAR eksisterer, FARTE eksisterer ikke. Men i datasettet ligger ikke VKT (som er eksisterende nettside / app) oppgitt som hjemmeside hos bedriften.
    
    Skoler virker og til å være samlet under kommunens etater f.eks. er OSLO KATEDRALSKOLE kodet under OSLO KOMMUNE UTDANNIGNSETATEN sitt organisasjonsnummer og har ikke egne organisasjonsnumre. Samme gjelder ulike helsetilbud som er underenheter for universitetsykehusene / sykehusene slik som distriktpsykiatriske enheter. Et eksempel er NYDALEN DPS som er kodet under OSLO UNIVERSITETSYKEHUS sitt organisasjonsnummer.
    
    Lage egne datasett som inneholder de manglende underenhetene? Eller merge det med datsettet vårt og bare legge NA på org.nr og ha overorndet enhet med i datasettet.


Code for sorting and searching for business sectors:
```{r}


matches_separate_word <- grep("\\btransport\\b", enheter_alle$`Næringskode 1.beskrivelse`, ignore.case = TRUE, value = TRUE)
matches_as_part_of_word <- grep("transport", enheter_alle$`Næringskode 1.beskrivelse`, ignore.case = TRUE, value = TRUE)
all_matches <- unique(c(matches_separate_word, matches_as_part_of_word))
print(all_matches)


helse_matches_separate_word <- grep("\\bsykehus\\b|\\bsykehjem\\b", enheter_alle$`Næringskode 1.beskrivelse`, ignore.case = TRUE, value = TRUE)
helse_matches_as_part_of_word <- grep("sykehus", enheter_alle$`Næringskode 1.beskrivelse`, ignore.case = TRUE, value = TRUE)
helse_all_matches <- unique(c(helse_matches_separate_word, helse_matches_as_part_of_word))
print(helse_all_matches)
```


Cheching popularity of a website
```{r}



orgKode <- offentlige_enheter %>%
  select(Organisasjonsnummer) %>%
  filter(offentlige_enheter$Navn == "BRING WAREHOUSING AS")

url <- nettside %>%
  select(Hjemmeside) %>%
  filter(nettside$Organisasjonsnummer == orgKode$Organisasjonsnummer)


#Kjøre ALEXA krever innlogging og abonnement?
set_secret_key(key = , secret = )
traffic_history(url = "https://www.bring.no", start = "20230101", range = 31)


#traffic_history(url = url$Hjemmeside, start = "20230101", range = 31)

navn <- offentlige_enheter %>%
  select(Navn) %>%
  filter(offentlige_enheter$Navn == "RUTER AS")


```



-----NOTATER-----

For enheter, som f.eks. vy, som inneholder mange underenheter og opererer i flere kommuner og fylker enn bare den som er oppgitt som foretaksadresse.kommune, kan vi evt bruke en funksjon som legger alle enheter (i et business sortert datasett) i grupper som tilhører samme fylke. Brakar f.eks. er oppgitt i Drammen men opererer også i flere andre kommuner. Slik at de er lettere å kjøre risikoanalysen på - evt må risikoanalysen kjøres valgfritt på fylkesnivå eller kommunenivå.




